臺灣桃園地方法院民事裁定            100年度家聲字第721號
聲  請  人  行政院國軍退除役官兵輔導委員會桃園縣榮民服務
            處
法定代理人  張占奎
相  對  人  王柏森（亡）
上列聲請人聲請變賣遺產事件，本院裁定如下：
    主    文
許可聲請人變賣被繼承人王柏森所有如附表所示之不動產。
聲請程序費用由被繼承人王柏森之遺產負擔。
    理    由
一、按遺產管理人為清償債權或交付遺贈物之必要，經親屬會議
    之同意，得變賣遺產，此觀民法第1179條第2 項後段規定甚
    明。又「依本法之規定應開親屬會議時，由當事人、法定代
    理人或其他利害關係人召集之。」，「親屬會議不能召開或
    召開有困難時，依法應經親屬會議處理之事項，由有召集權
    人聲請法院處理之。」，民法第1129條、第1132條第2 項前
    段分別定有明文。再按「被繼承人在台灣之遺產，由大陸地
    區人民依法繼承者，其所得財產總額，每人不得逾新台幣2
    百萬元。」，「第1 項遺產中，有以不動產為標的者，應將
    大陸地區繼承人之繼承權利折算成數額。」台灣地區與大陸
    地區人民關係條例第67條第1 項、第4 項定有明文。
二、本件聲請意旨略以：被繼承人王柏森於民國05年11月21日出
    生，於86年02月26日死亡，在台灣並無繼承人，依台灣地區
    與大陸地區人民關係條例第68條及退除役官兵死亡無人繼承
    遺產管理辦法第4 條規定，聲請人為其法定遺產管理人，並
    經鈞院以86年度家催字第354 號裁定准對王柏森之繼承人、
    債權人及受遺贈人為公示催告。被繼承人遺留如附表所示之
    不動產，現已有大陸地區人民前來聲請繼承，為移交遺產予
    大陸地區繼承人之必要，請准聲請人依輔導會不動產標售作
    業規定變賣被繼承人之不動產等語。並提出被繼承人之個人
    資料列印、房屋稅籍證明、遺產收支明細、鈞院86年度家催
    字第354 號民事裁定、公示催告報紙剪貼、鈞院87年度聲繼
    字第13號聲請繼承准予備查函等件（均為影本）為證。
三、聲請人所主張之前開事實，業據其提出本院86年度家催第35
    4 號民事裁定、刊載公示催告之新聞紙剪貼本、房屋稅籍證
    明等影本為證，經核相符，堪信為真實。又本件公示催告繼
    承人、債權人及受遺贈人申報期間已經屆滿，聲請人為被繼
    承人之遺產管理人，依法有為被繼承人移交遺產之職務，而
    被繼承人在台無親屬，無法組成及召開親屬會議，因現有大
    陸地區人民聲請繼承，亦有87年02月11日本院87年度聲繼字
    第13號函影本1 紙在卷可憑，則聲請人聲請變賣被繼承人遺
    留之不動產，核於首揭法律規定，並無不合，應予准許。
四、爰裁定如主文。
中    華    民    國  100     年    11    月    30    日
                  家事法庭法  官  陳清怡
附表：
┌──┬────────────────┬─────┬───────┬───────┐
│編號│ 財產標的                       │權利範圍  │ 面積         │ 備註         │
│    │                                │          │ （平方公尺） │              │
├──┼────────────────┼─────┼───────┼───────┤
│1   │ 門牌號碼：桃園縣八德市白鷺里合 │全部      │ 43           │              │
│    │ 興36之3號）                    │          │              │              │
│    │                                │          │              │              │
└──┴────────────────┴─────┴───────┴───────┘
以上正本係照原本作成
如對本裁定抗告須於裁定送達後10日內向本院提出抗告狀
中    華    民    國  100     年    11    月    30    日
                          書記官  楊書棼